最　高　行　政　法　院　裁　定
                                     100年度裁字第3101號
聲  請  人　富崢貿易股份有限公司
代　表　人　初天慶
上列聲請人因與相對人財政部臺北關稅局間進口貨物核定稅則號
別事件，對於中華民國100年6月16日本院100年度裁字第1507號
裁定，聲請再審，本院裁定如下：
　　主  文
再審之聲請駁回。
再審訴訟費用由聲請人負擔。
　　理  由
一、按當事人對於本院所為裁定聲請再審，必須原裁定具有行政
    訴訟法第283條準用同法第273條第1項所列各款情形之1或第
    2項之規定，始得為之。而第273條第1項第1款規定所謂「適
    用法規顯有錯誤」，係指原裁定所適用之法規與該案應適用
    之法規相違背或與解釋、判例有所牴觸者而言，至於法律上
    見解之歧異，聲請人對之縱有爭執，要難謂為適用法規顯有
    錯誤，而據為聲請再審之理由。
二、緣聲請人因進口貨物核定稅則號別事件，不服臺北高等行政
    法院99年度簡字第542號判決（下稱原審判決），提起上訴
    ，經本院100年度裁字第1507號裁定（下稱原確定裁定）以
    該簡易訴訟事件不符行政訴訟法第235條第2項規定，所涉及
    之法律見解不具有原則性，而未許可聲請人之上訴，予以駁
    回確定。聲請人復以原確定裁定有行政訴訟法第273條第1項
    第1款「適用法規顯有錯誤」之事由，聲請再審，其聲請意
    旨略以：聲請人對於原審判決提起上訴時，已敘明該判決違
    背司法院釋字第287號解釋及行政程序法第160條第2項規定
    ，且另案臺北高等行政法院96年度訴字第1793號判決與原審
    判決見解不同，該另案判決雖經本院98年度判字第1238號判
    決廢棄，發回原審法院重行審理，惟未據原審法院對系爭貨
    物應歸列之稅則做出與本案相同判決，顯見其內部見解歧異
    ，有統一法律上意見之必要，足見聲請人前程序之上訴具有
    原則性，則原確定裁定以聲請人之上訴不合法，而予駁回，
    顯有行政訴訟法第273條第1項第1款「適用法規顯有錯誤者
    」之情事等語。
三、經核原確定裁定係以原審法院96年度訴字第1793號判決業經
    本院以98年度判字第1238號判決廢棄，自無高等行政法院就
    同類事件有見解歧異情事，而應由本院確認或統一法律上意
    見之必要；至於聲請人其餘上訴理由，則係就原審判決已詳
    為論述事項，指摘該判決違法或係就原審事實認定與證據取
    捨而為爭執，亦無所涉及之法律見解具有原則性情事，而不
    許可其上訴，並以其上訴難謂合法，予以駁回。再審意旨無
    非以其對行政訴訟法第235條第2項規定及何謂高等行政法院
    就同類事件見解歧異之己見，主張原確定裁定適用法律不當
    ，揆諸首開說明，自非屬適用法規顯有錯誤之範疇。從而，
    聲請人聲請本件再審，請求廢棄原確定裁定，難認有理由，
    應予駁回。
四、據上論結，本件聲請為無理由。依行政訴訟法第283條、第
    278條第2項、第104條、民事訴訟法第95條、第78條，裁定
    如主文。
中　　華　　民　　國　　100　 年　　12　　月　　29　　日
                    最高行政法院第四庭
                        審判長法官　藍　獻　林
                              法官　廖　宏　明
                              法官　林　文　舟
                              法官　胡　國　棟
                              法官　林　玫　君

以  上  正  本  證  明  與  原  本  無  異
中　　華　　民　　國　　100　 年　　12　　月　　29　　日
　　　　　　　　　　　　　　　書記官　吳　玫　瑩